臺灣臺中地方法院民事判決
108年度中簡字第2384號
原      告  李佩橙  
被      告  綠園大地一期公寓大廈管理委員會

法定代理人  王培學  
上列當事人間請求給付修繕費等事件，本院於民國111年11月18
日言詞辯論終結，判決如下：
    主      文
被告應將原告所有門牌號臺中市○○○路00巷00號6樓房屋屋頂，依
社團法人臺中市土木技師公會111年5月18日鑑定報告書9「鑑定
結果」9.7記載，修繕地磚。
被告應給付原告新臺幣62,814元，及自民國108年9月17日起至清
償日止，按年息百分之5計算之利息。
原告其餘之訴駁回。
訴訟費用由被告負擔百分之55，餘由原告負擔。
本判決第一項部分得假執行。但被告如以新臺幣80,000元為原告
預供擔保，得免為假執行。
本判決第二項部分得假執行。但被告如以新臺幣62,814元為原告
預供擔保，得免為假執行。
原告其餘假執行之聲請駁回。 　
    事實及理由
壹、程序事項：
一、按當事人法定代理人代理權消滅者，訴訟程序在有法定代理
    人承受其訴訟以前當然停止；承受訴訟人，於得為承受時，
    應即為承受之聲明；他造當事人，亦得聲明承受訴訟，民事
    訴訟法第170條、第175條分別定有明文。本件原告起訴時原
    告之法定代理人為林峰正，嗣原告於訴訟程序進行中變更法
    定代理人為王紫虹，經原告具狀及被告以言詞聲明承受訴訟
    （本院卷1第17、61、248頁），其後被告法定代理人復變更
    為王培學，亦經被告聲明承受訴訟（本卷卷2第275、293頁
    ），核均與上開規定相符，應予准許。　　
二、次按訴狀送達後，原告不得將原訴變更或追加他訴，但擴張
    或縮減應受判決事項之聲明者，不在此限，民事訴訟法第25
    5條第1項第3款定有明文。本件原告起訴原聲明係請求「㈠被
    告應將頂樓防水修繕至完全不再漏水為止，施作工法依臺灣
    省土木技師公會方式。㈡被告應給付原告新臺幣（下同）10
    萬元，並自起訴狀繕本送達翌日起至清償日止，按年息百分
    之5計算之利息。」（本院卷1第17頁），嗣於民國108年10
    月4日於言詞辯論期日以言詞更正第1項聲明為：「被告應將
    頂樓防水修繕至完全不再漏水為止，施作工法依臺中市土木
    技師公會方式」（本院卷1第247頁），復於111年7月25日具
    狀變更聲明為：「㈠被告應將系爭房屋頂樓板及房屋範圍外
    牆重新做防水層處理，施工法依臺中市土木技師公會方式（
    台灣省土木技師工會應係誤植）。㈡被告應給付原告101,500
    元，並自起訴狀繕本送達翌日起至清償日止，按年息百分之
    5計算之利息。」（本院卷2第281、306頁），核屬擴張應受
    判決事項之聲明，依首揭法條規定，並無不合，應予准許。
貳、實體事項：
一、原告主張：
　㈠被告為綠園大地一期公寓大廈（下稱系爭大廈）之管理委員
    會，原告則為該大廈門牌號碼臺中市○○○路00巷00號6樓（下
    稱系爭房屋）之區分所有權人。被告於105年9月起至10月19
    日間發包頂樓防水工程（下稱系爭工程），施工期間陸續發
    生工程瑕疵，竣工後3個月仍屢發現隔熱磚填縫水泥裂開，
    防水PU層因施作不良產生裂痕。
　⒈原告迄至107年10月更發現頂樓板隔熱磚爆裂，防水層失效，
    雨水向下滲透至系爭房屋天花板，致油漆剝落、壁癌、鋼筋
    裸露，向被告（管理員柯敏勝）反應請盡速修繕，被告竟以
    系爭工程係105年度委員會所發包，保固期已經過為由搪塞
    。嗣原告於107年12月申請修繕貸款整修，承包廠商告知倘
    頂樓漏水問題不解決，僅在室內天花板塗抹防水層，效果無
    法持久。經原告通知後被告始於108年5月11日召開臨時住戶
    大會會議，決議將請廠商盡快修繕並由管理顧問公司負責聯
    络。
　⒉原告於108年2月22日整修後，又於同年6月15日發現冷氣迴風
    口油漆裂開，屋內牆壁、樑柱與天花板接縫多處油漆龜裂，
    牆壁多處出現壁癌，經再告知被告後其僅於108年6月22召開
    區分所有權人大會，會中臨時議題將頂樓防水工程列入，及
    提議將對廠商提告，原告負責撰寫訴狀，相關訴訟費用由公
    共基金支付，詎被告主委以需再經區分所有人同意始得執行
    為由拒不簽名，復於108年7月13日召開臨時住戶大會，但被
    告僅同意將再與廠商協商，倘不處理會寄發存證信函。
　㈡又108年3月17日係原告自行約承包商至頂樓勘查協商，但承
    包商僅願換掉隔熱磚，經二次至現場勘查，承包商仍堅持防
    水層未失效，僅願更換41號頂樓爆裂磁磚、33號頂樓局部PU
    層重做，被告亦同意該方案。
　⒈而系爭大廈頂樓屬共用部分，其修繕、管理、維護應由被告
    為之，費用由公共基金支付；另依據公寓大廈規約範本第19
    條規定，本件非重大修繕不需經2/3之住戶同意。
　⒉再原告訴狀雖請求100萬元，然係包含33號及41號房屋所有損
    失，請求對象係系爭工程承包商並非被告，且需經過法院判
    決始能確定；管理費部分，社區規約並未明定管理費遲繳期
    限，原告目前並無欠費，縱遲繳亦不影響社區運作。
　⒊原告因被告所發包之系爭工程瑕疵致受有損害，故原告請求
    被告將頂樓防水修繕至完全不再漏水為止，施作工法則依社
    團法人臺中市土木技師工會（下稱臺中市土木技師公會）方
    式，請求賠償屋內修繕費新臺幣（下同）85,000元；住戶整
    修工程延岩費暨生活補償金15,000元，及因鑑定在天花板挖
    觀測孔延伸之修繕費用1,500元，共計101,500元。另原告對
    於臺中市土木技師公會111年5月18日之鑑定報告書（下稱鑑
    定報告書）未將木作天花板列入估價部分不同意。  
  ㈢鑑定報告書所示臥室A的10a與臥室B的11損害位置雖是室內牆
    面，但相對於頂樓位置是隔熱磚爆裂、積水、長草的地方，
    且臥室B的牆面內無水管線，試問水從何處滲入，且報告書
    未有說明原告有用電動鑽機對天花板擊打致隔熱地磚鬆動，
    隔熱地磚係因雨水滲入造成隔熱磚背面保力龍吸水膨脹爆開
    。爰依公寓大廈管理條例第3條第4項、8、10條第2項及民法
    第799條第2項、184、213條等規定，提起本件訴訟請求被告
    修繕及給付修繕費用與損失。
　㈣並聲明：⒈⒉如程序事項變更後聲明所示。⒊請准宣告假執行。
二、被告抗辯：
　㈠被告向105年度管理委員會之工程發包財委(郭春梅)求證，並
    未接受原告陳情，且當年度並無相關紀錄。原告主張之「油
    漆剝落、壁癌、鋼筋裸露」情事，其中油漆剝落、壁癌乃系
    爭工程發包前就已存在之事實；依原告所提出之照片，無法
    證明係頂樓施工後防水層無效所致，原告應提出施工前後之
    區域圖片為證明。
　⒈另上開照片並未顯示鋼筋裸露現象，倘有此情形，被告當會
    會即處理，因攸關所有住戶之安全。經107年度管委會查證
    後，頂樓防水工程保固期應至108年10月19日止，被告於同
    年3月11日即邀請當時承包廠商隆勝工程行至頂樓會勘處理
    。
　⒉而依6月22日之會議記錄，當時決議係填寫訴訟文、掛號費用
    由被告支付，日後所產生律師等費用，需經區分所有人同意
    始能執行。後原告撰狀向包商求償金額為100萬元，然系爭
    工程金額僅16萬元，故被告主委始召開區分所有權會議，決
    議先與包商協商，並非不審閱訴狀初稿。另7月13日之會議
    ，住戶發言紀錄係個人意見，仍須經由區分所有權人決議始
    得執行。被告自108年3月至9月20止之處理過程，係認原告
    應在保固期未屆至前，讓廠商就其保固方式處理，倘處理後
    有漏水，廠商應負責任修補，但原告堅持廠商需要全部挖除
    重新施工，致被告與承包商協商未果。
　⒊且依系爭工程施作廠商隆勝工程行存證信函所示，原告於系
    爭工程施作完後於專有部分室内天花板施工，以電動鑽機擊
    打水泥天花板，致頂樓隔熱磚鬆動產生縫隙，乃人為破壞，
    不在保固範圍，鑑定報告書9.7中亦認此舉會造成被告修繕
    完成之防水層失去效用，係可歸責於原告，則依公寓大廈管
    理條例第10條規定，應由原告自行負擔。
　㈡被告於105年10月委由隆勝工程行重新施作被告頂樓板之防水
    工程，且依鑑定報告書9.1、9.5、9.6說明，系爭房屋屋頂
    並未漏水，頂樓防水層有效，無須作防水層處理；室内牆面
    漏水，係因冷氣機安裝方式不佳、私自外推窗施工不良及外
    推窗頂防水膠條老化所導致，係可歸責於原告，其維修費應
    由原告負擔，依本社區住戶規約第12條之規定，原告應全額
    負擔其住家外牆重作防水之修繕費。
　⒈又依鑑定報告書10.2.2說明，原告估價單與頂樓漏水無直接
    相關，原告主張被告應給付修繕費用，並無理由。再原告提
    出之修繕費用單據為估價單，估價單有議價和工程項目刪減
    的空間，無法證明與最後實際支出和施作項目相符，且原告
    未提出統一發票或收據證明實際支出之金額。鑑定報告書所
    提出修繕費用評估表為費用之評估，亦無法證明原告有無施
    作該工程或施作之項目為何。
　⒉且依鑑定報告書9.2、9.3說明，原告提出之損害位置，水平
    方向20、21後方為原告浴室，係屋內牆面；水平方向22之牆
    面亦非外牆，均係專有部分，其修繕應由原告為之。
　㈢並聲明：原告之訴駁回。　
三、得心證之理由：
　㈠原告主張系爭房屋修繕需花費85,000元，並提出估價單、相
    關照片為佐（本院卷1第31-45、143-161、卷2第319-335頁
    ），惟為被告所否認並以前開情詞置辯。而關於兩造之爭執
    ，經由臺中市土木技師公會就「系爭房屋是否係因被告社區
    頂樓漏水而有受損之情形，若否，其原因為何，如是，有效
    之漏水修復方式為何」「如係因頂樓漏水，所致原告房屋受
    損情形是否如附件估價單所示，如是，原告房屋受損之合理
    修復項目之金額各為何，又合計費用為何」「111年4月12日
    原告聲請更正鑑定項目，其受損之原因及合理修復之金額為
    何」等進行鑑定。
　⒈其鑑定結果「9、鑑定結果……9.2、會同兩造共同確認原告所
    提出之損害照片內容及位置(詳附件8)，並繪製相對位置圖
    面。該損害照片內容經兩造確認為原告108年裝修前之狀態
    ，可見系爭房屋裝修前確實有滲水痕跡並造成油漆剝落、鋼
    筋生鏽等情形。……9.7、瀋陽北路13巷41號屋頂(即系爭6樓
    房屋上層)，經勘查其地磚已發生損壞、積水、長草等情形
    ，詳附件5，照片編號23~25，將降低地磚下方防水塗層之耐
    久性(耐用性)，建議應盡快完成修繕。」之內容（本院卷2
    第31-33頁），可知臺中市土木技師公會依鑑定報告書附件8
    損害照片內容（本院卷2第193-217頁）、經兩造確認為原告
    108年裝修系爭房屋前之狀態，鑑定認系爭房屋確因系爭大
    廈社區頂樓漏水，受有「裝修前滲水痕跡並造成油漆剝落、
    鋼筋生鏽」等情形；是被告抗辯原告無法證明係頂樓防水層
    無效所致之油漆剝落、鋼筋裸露，其以電動鑽機打水泥天花
    板，致頂樓隔熱磚鬆動產生縫隙，而造成被告修繕完成之防
    水層失去效用等詞，並非有據。
　⒉又上揭鑑定報告書復稱「10.3.1、111年4月12日原告聲請更
    正鑑定項目，為系爭41號6樓房屋客餐廳外牆開口處(即冷氣
    窗及外推窗)。10.3.2、客餐廳外牆開口處主要原因為『冷氣
    窗與冷氣機之間僅以貼布阻隔、外推窗其雨遮洩水坡度不足
    (詳附件5，照片編號29)，雨遮使用之防水膠條，均已劣化
    開裂破損等為主要滲漏水原因』。10.3.3、客餐廳外牆開口(
    即冷氣窗及外推窗)修繕項目詳9.6節，受損之合理修復金額
    為15,489元(詳附件10)。10.3.4、本項客餐廳外牆開口(即
    冷氣窗及外推窗)之介面，是否屬於社區共有部分，仍請均
    院依相關法規裁定。」足知原告主張系爭房屋客餐廳近冷氣
    窗及外推窗處之牆壁油漆龜裂、多處壁癌等，應係上述鑑定
    原因即「冷氣窗與冷氣機之間僅以貼布阻隔、外推窗其雨遮
    洩水坡度不足，雨遮使用之防水膠條，均已劣化開裂破損等
    」所致。
　⑴而按公寓大廈管理條例第3條第3、4款規定「三、專有部分：
    指公寓大廈之一部分，具有使用上之獨立性，且為區分所有
    之標的者。四、共用部分：指公寓大廈專有部分以外之其他
    部分及不屬專有之附屬建築物，而供共同使用者。」及同條
    例第8條第1項規定「公寓大廈周圍上下、『外牆面』、樓頂平
    臺及不屬專有部分之防空避難設備，其變更構造、顏色、設
    置廣告物、鐵鋁窗或其他類似之行為，除應依法令規定辦理
    外，該公寓大廈規約另有規定或區分所有權人會議已有決議
    ……應受該規約或區分所有權人會議決議之限制」等內容，可
    知本件系爭房屋客餐廳外牆開口(即冷氣窗及外推窗)之外牆
    面固屬系爭大廈之共用部分。
　⑵惟本院審查上開鑑定報告書認定因冷氣窗與冷氣機間僅以貼
    布阻隔之裝置施工不適當，及外推窗雨遮洩水坡度不足、使
    用之防水膠條已劣化破損等，所致系爭客餐廳外牆開口(即
    冷氣窗及外推窗)之介面牆壁油漆龜裂、多處壁癌等損害位
    置則非屬外牆面，且致生漏水之原因亦非系爭大廈外牆面維
    護不當所生；此部分自鑑定報告書所載修繕方法「9.6、依
    據上述9.4、9.5節情形，評估客餐廳外牆開口處(外推窗)漏
    水修復方式主要為『外推窗與外牆相接處重新塗布防水填縫
    膠(含垂直接合處)』、客餐廳外牆『冷氣窗應重做防水擋板並
    塗布防水填縫膠』，客餐廳外牆開口處油漆起泡修繕『應將舊
    漆面刮除、塗刷水泥漆』(即附件6，P6-1~P6-2、附件5，照
    片編號26、27之屋內牆面油漆起泡之位置）」亦可佐證。是
    原告主張被告應將系爭房屋範圍外牆重新做防水層處理，施
    工法依臺中市土木技師公會方式之請求，並無理由。
　㈡再按因故意或過失，不法侵害他人權利者，負損害賠償責任
    ，又應回復原狀者，如經債權人定相當期限催告後，逾期不
    為回復時，債權人得請求以金錢賠償其損害；又損害賠償，
    除法律另有規定或契約另有訂定外，應以填補債權人所受之
    損害及所失之利益為限。依通常情形，或依已定之計劃、設
    備或其他特別情事，可得預期之利益，視為所失利益，民法
    第184條第1項前段、第191條第1項本文、第214條、第216條
    分別定有明文。
  ⒈而承前㈠⒈所述，系爭房屋於108年裝修前確因系爭大廈社區頂
    樓漏水，受有「裝修前滲水痕跡並造成油漆剝落、鋼筋生鏽
    」等情形，已見致生損害之原因既為系爭大廈社區頂樓共用
    部分；而被告對系爭房屋屋頂即所管理之社區頂樓漏水部分
    管理有欠缺，致漏水滲入系爭房屋，使原告受有油漆剝落、
    鋼筋生鏽之損害，原告自得請求被告賠償所受損害。
　⒉又上開鑑定結果稱「9.3、依據上述損害情形，評估漏水修復
    方式主要為客餐廳鋼筋外露處除鏽、局部粉刷層打除整理、
    1:2防水水泥砂漿粉刷、舊漆面刮除、塗刷水泥漆等。臥室A
    及臥室B(均含屋內牆面)主要為舊漆面刮除、塗刷水泥漆等
    。原告房屋因屋頂層滲漏水，受損之合理修復金額為62,814
    元(詳附件9)。……10、鑑定結論10.1.1、依9.2節說明，系爭
    房屋於108年前確因社區頂樓漏水而有受損(詳附件8)然於11
    1年4月17日會勘時，原告已自行完成修繕，並加裝天花板。
    原告因頂樓漏水所致建物之損害，於鑑定會勘前，已自行完
    成修繕，原告已完成修繕處，則於現場檢視修復痕跡、比對
    施工前照片、當場會同被告確認後，由鑑定技師現場拍照紀
    錄及量測(詳附件5)，作為修復費用估算依據。10.1.2、依9
    .3節說明，漏水修復方式主要為客餐廳鋼筋外露處除鏽、局
    部粉刷層打除整理、1:2防水水泥砂漿粉刷、舊漆面刮除、
    塗刷水泥漆等。臥室A及臥室B(均含屋內牆面)主要為舊漆面
    刮除、塗刷水泥漆等。」可知鑑定報告書認定被告因對系爭
    房屋屋頂頂樓漏水管理之欠缺，致漏水滲入系爭房屋受有油
    漆剝落、鋼筋生鏽等之修繕方法，係客餐廳鋼筋外露處除鏽
    、局部粉刷層打除整理、1:2防水水泥砂漿粉刷、舊漆面刮
    除、塗刷水泥漆，及臥室A及臥室B(均含屋內牆面)主要為舊
    漆面刮除、塗刷水泥漆等，合理修繕費用為62,814元（本院
    卷2第31-35頁）。而查原告於108年7月30日起訴，其繕本業
    於同年9月16日送達予被告，被告迄今尚未修繕，應認原告
    已為相當期限之催告，依前揭規定及說明，原告請求被告修
    繕回復原狀費用62,814元，係屬有據，逾此範圍則為無理由
    。
  ⒊復按「共用部分、約定共用部分之修繕、管理、維護，由管
    理負責人或管理委員會為之。其費用由公共基金支付或由區
    分所有權人按其共有之應有部分比例分擔之。」公寓大廈管
    理條例第10條第2項定有明文；查依前揭鑑定報告書所載「9
    .7、瀋陽北路13巷41號屋頂(即系爭6樓房屋上層)，經勘查
    其地磚已發生損壞、積水、長草等情形，詳附件5，照片編
    號23~25，將降低地磚下方防水塗層之耐久性(耐用性)，建
    議應盡快完成修繕。」之意見（本院卷2第33頁），依上開
    規定，被告應就系爭房屋屋頂即共用頂樓部分之地磚完成修
    繕。故原告請求被告應將系爭房屋頂樓板重新做防水層處理
    部分，僅於鑑定報告書9「鑑定結果」9.7記載修繕地磚之範
    圍，係為有據，逾此部分所請求將系爭房屋頂樓板重新做防
    水層處理部分，則非屬有理由；蓋被告應係負有修繕地磚以
    維護地磚下方防水塗層耐久性之事，而非修繕防水塗層，此
    部分原告容有誤解。
　⒋另原告主張被告應賠償屋內修繕費用85,000元，並提出估價
    單2張為憑（本院卷1第31-33頁），但此等估價單之內容經
　　前開鑑定報告書認定「10.2.1、附件估價單所示(附件1，P1
    -3，本院卷2第45頁)，估價單內容為兩房一廳天花板牆壁、
    陽台天花板、廚房天花板、兩組門框門片、壁癌，以上為原
    告提供之張炯峰為經手人之估價單內容，『查其內容僅記載
    施作位置，並未說明施工作業工項及內容，故無法評估其估
    價價格是否合理』。」及「10.2.2、附件估價單所示(附件1
    ，P1-4，本院卷2第47頁)，估價單內容為平釘天花板14坪(
    台制矽酸鈣、台制1.2寸集成角材)、浴室天花板1式(台制實
    木1.2寸角材、松鶴金鑽8寸貼合壁板)，以上為原告提供之
    元華實業股份有限公司之估價單內容。查附件8，原告房屋
    因頂樓漏水受損害時，『其房屋平頂不存在天花板，故頂樓
    漏水受損害項目不包含天花板』。附件8之天花板為原告修復
    平頂及牆面受損時所新設置。故『附件1，P1-4之估價單與頂
    樓漏水無直接相關』。」等語（本院卷2第35頁），是原告請
    求被告依此2張估價單內容給付修繕費用85,000元，核非可
    採，應以鑑定報告書所稱「10.2.3、系爭頂樓漏水所致原告
    房屋受損修復項目詳如9.2節，合理修復之金額為62,814元(
    詳附件9)。」之修復金額62,814元為可信，併此說明。
　㈢又原告主張其因鑑定而支出維修孔開孔費1,500元，有提出收
    據為佐（本院卷2第285頁），此部分因係配合施作40CM見方
    之勘驗孔2處，以利後續鑑定進行，有本院函文可稽（本院
    卷1第301頁），是此開孔費1,500元應併同鑑定費屬訴訟費
    用，爰依主文第4項所示訴訟費用負擔之比例分擔。次按非
    財產上損害，以不法侵害他人之身體、健康、名譽、自由、
    信用、隱私、貞操，或不法侵害其他人格法益而情節重大者
    為限，始得請求，民法第195條第1項、第18條第1項定有明
    文；本件原告所受損害者係系爭房屋之財產權，非屬人格權
    ，其身體、健康等人格法益並未受有侵害。是原告此部分請
    求其因整修工程延宕影響住屋品質，精神上生活補償金15,0
    00元，於法尚屬無據，自無理由。
  ㈣末按給付有確定期限者，債務人自期限屆滿時起，負遲延責
    任。給付無確定期限者，債務人於債權人得請求給付時，經
    其催告而未為給付，自受催告時起，負遲延責任。其經債權
    人起訴而送達訴狀，或依督促程序送達支付命令，或為其他
    相類之行為者，與催告有同一之效力。民法第229條第1項、
    第2項定有明文。又遲延之債務，以支付金錢為標的者，債
    權人得請求依法定利率計算之遲延利息。但約定利率較高者
    ，仍從其約定利率。應付利息之債務，其利率未經約定，亦
    無法律可據者，週年利率為百分之5，民法第233條第1項、
    第203條亦有明文。本件原告對被告請求侵權行為回復原狀
    之金錢賠償債權，屬無確定期限之給付，被告迄未給付，其
    自請求翌日起應負遲延責任；是原告請求自起訴狀繕本送達
    被告翌日即108年9月17日起至清償日止，按年息百分之5計
    算之法定遲延利息，核無不合。
  ㈤綜上所述，原告請求被告關於系爭房屋屋頂，依臺中市土木
    技師公會鑑定報告書9「鑑定結果」9.7記載，修繕地磚，及
    被告應給付原告62,814元，及自108年9月17日起至清償日止
    ，按年息百分之5計算之利息，為有理由，應予准許。至於
    原告其餘之請求，則為無理由，應予駁回。
四、本件事證已臻明確，兩造其餘攻擊防禦方法及所舉證據，經
    審酌結果，與本件判決結論均無影響，爰不一一論述，附此
    敘明。
五、本件判決係依民事訴訟法第427條第1項規定適用簡易訴訟程
    序，所為被告敗訴判決，應適用民事訴訟法第389條第1項第
    3款之規定，依職權宣告假執行；又被告陳明願供擔保免為
    假執行，經核並無不合，爰酌定相當擔保金額宣告之。至原
    告敗訴部分，其假執行之聲請亦失所附麗，應併予駁回。
六、據上結論，本件原告之訴一部為有理由，一部為無理由，依
    民事訴訟法第436條第2項、第79條、第389條第1項第3款、
    第392條第2項，判決如主文。
中　　華　　民　　國　　111 　年　　12　　月　　16　　日
                  臺灣臺中地方法院臺中簡易庭
                                  法  官  楊嵎琇
以上為正本，係照原本作成。
如不服本判決，應於送達後二十日內，向本院提出上訴狀並表明
上訴理由，如於本判決宣示後送達前提起上訴者，應於判決送達
後二十日內補提上訴理由書（須附繕本）。如委任律師提起上訴
者，應一併繳納上訴審裁判費。
中　　華　　民　　國　　111 　年　　12　　月　　16　　日
                                  書記官  許千士